【裁判字號】    96,上易,747
【裁判日期】    970401
【裁判案由】    竊盜
【裁判全文】
臺灣高等法院臺南分院刑事判決         96年度上易字第747號
上  訴  人
即  被  告  辰○○
上列上訴人因竊盜案件，不服臺灣嘉義地方法院九十六年度易字
第五六三號，中華民國九十六年十月三十一日第一審判決（起訴
案號：臺灣嘉義地方法院檢察署九十六年度偵緝字第五九四、五
九五、五九六、五九七號），提起上訴，本院判決如下：
    主  文
原判決關於辰○○所犯附表編號十一至十四共四竊盜罪暨應執行
刑均撤銷。
辰○○所犯附表編號十一至十四共四竊盜罪，各處有期徒刑參月
，其中附表編號十一之竊盜罪減為有期徒刑壹月又拾伍日。
其餘上訴（即附表編號一至十、十五至十七共十三竊盜罪）均駁
回。
前開撤銷改判共四竊盜罪所處之刑（各處有期徒刑參月，其中一
竊盜罪減為有期徒刑壹月又拾伍日），與上訴駁回共十三竊盜罪
所處之刑（各處有期徒肆月，其中八竊盜罪各減為有期徒刑貳月
），應執行有期徒刑壹年捌月，並應於刑之執行前，令入勞動場
所強制工作參年。
    事  實
一、辰○○自民國八十八年起迄至本案發生前已有八次竊盜、贓
    物案之前科紀錄，其中於九十二年間因連續十三次竊盜案件
    ，經判處有期徒刑一年確定，再於九十四年間因連續二次竊
    盜案件，經判處有期徒刑十月確定，復於九十五年間因竊盜
    案，經臺灣嘉義地方法院以九十五年度嘉簡字第一三八二號
    判處有期徒刑五月確定，甫於民國九十六年二月二日上午執
    行完畢出監，猶不知悔改，因有犯罪之習慣，竟基於意圖為
    自己不法所有之各別犯意，自九十六年二月二日二十時二十
    分許起，在嘉義市○○街等地，見辛○○○等人停放之汽、
    機車未上鎖，即徒手打開其車門或置物箱，竊取車內現金等
    財物，得手後旋即逃逸，共計行竊十七次，詳細行竊時間、
    地點、被害人、所得財物等如附表所示，且附表十一至十四
    之竊盜犯行，在未發覺前自首而接受裁判。
二、案經嘉義市警察局第二分局報請臺灣嘉義地方法院檢察署檢
    察官偵查起訴。
    理  由
甲、程序方面：
    被告以外之人於審判外之陳述，雖不符前四條之規定，而經
    當事人於審判程序同意作為證據，法院審酌該言詞陳述或書
    面陳述作成時之情況，認為適當者，亦得為證據。當事人、
    代理人或辯護人於法院調查證據時，知有第一百五十九條第
    一項不得為證據之情形，而未於言詞辯論終結前聲明異議者
    ，視為有前項之同意。刑事訴訟法第一百五十九條之五定有
    明文。證人即被害人辛○○○、乙○○、癸○○、申○○、
    亥○○、丑○○、午○○、酉○○、寅○○、未○○、甲○○、戌○○、壬○○、天○○、子○○、庚○○、巳○○○
    等十七人在警詢中所為之證述，係屬審判外之言詞陳述，檢
    察官、被告均同意列為證據，且前開證人在警詢中所為之證
    述，係在自由意志下所為陳述，並親閱筆錄無訛後始簽名作
    成之情況，且該證言適為本案應審酌必要事項，自有證據能
    力，得為本案證據。
乙、實體方面：
一、被告於本院審理時，雖供稱：伊僅有附表所示編號十一至十
    七等竊盜犯行，其餘編號一至十之竊盜犯行之所以自白犯案
    ，係九十六年五月十五、十六日警詢中受警方人員以拳頭打
    我胸部，又以言語恐嚇我，及拿現金五百元利誘我，才不實
    自白是我所為，事實上我沒有犯這十件竊盜犯行等語。
二、經查：
  (一)被告於九十六年十五、十六日警詢中，均有全程錄音、錄影
    ，採一問一答方式製作筆錄，被告是照自己自由意思供述，
    筆錄依被告之供述內容記載，未曾刑求、威脅、利誘被告等
    情，業據證人即警詢筆錄之警員己○○、丁○○、地○○、
    卯○○、丙○○、戊○○等人於本院到庭具結證實在卷。再
    參酌：被告於接受嘉義市警察局人員警詢後，即被飭回，
    並未隨案移送檢察官，警方僅將案件函送臺灣嘉義地方法院
    檢察署檢察官乙情，此亦經證人己○○等人證述明確，復為
    被告所是認無訛；嗣後因被告未住在家裡，因而未接獲臺
    灣嘉義地方法院檢察署檢察官開庭通知而未到庭應訊，遂於
    九十六年七月三十日經該署檢察官發布通緝，直至同年八月
    七日凌晨始在台中市，遭台中市警察局人員緝獲，並於當（
    七）日上午移送該署檢察官等情，亦有通緝書、台中市警察
    局第二分局通緝案件報告書、臺灣嘉義地方法院檢察署九十
    六年八月七日點名單可稽，也為被告所是認無訛；臺灣嘉
    義地方法院檢察署檢察官隨後於八月七日當天開庭，被告於
    訊問中，並無不能自由陳述之情形，就附表所示十七件竊盜
    犯行全部供認，未有任何辯解，更未辯稱警詢中曾遭刑求、
    威脅、利誘等情事，亦有該日訊問筆錄附卷可稽；原審法
    院於九十六年十月二十四日審理中，經法官告知被告可能會
    宣告強制工作後，被告就附表所示十七件竊盜犯行，仍全部
    承認為認罪答辯，亦有該日準備程序筆錄、審判筆錄可稽等
    情。則果真被告於九十六年十五、十六日警詢中之自白，係
    因警方刑求、威脅、利誘所致，豈有於事隔二個多月後，在
    檢察官訊問中，毫無不能自由陳述之情形下，仍就十七件竊
    盜犯行全部供認，並無片言提及警詢中曾遭警方刑求、威脅
    、利誘之理？甚且，於原審中，法官告知可能會宣告強制工
    作後，仍為認罪答辯供認附表所示十七竊盜犯行全部係其所
    為，還是不辯稱警詢中曾遭警方刑求、威脅、利誘之理？被
    告上開「警詢中曾遭警方刑求、威脅、利誘」之辯解，顯有
    違常情，此外亦查無被告曾遭警方刑求、威脅、利誘之任何
    證據，從而足認被告於本院審理時所為曾遭警方刑求、威脅
    、利誘之辯解，應屬諉責推卸之詞，非為真實，無可採信。
    從而，被告於警詢中之供述，應係出於被告自由意思所為無
    疑。
  (二)再被告於偵查、原審中就附表所示十七件竊盜犯行，業已明
    確自白，未曾言及其於偵查、原審中曾遭威脅、利誘或其他
    不正方法等取供，且審酌檢察官、法官於訊問被告時應無非
    法取供情事，則被告於偵查、原審中之供述，亦應係出於被
    告自由意思所為無疑。
  (三)又被告於警訊、偵查、原審中出於自由意思所為自白，均核
    與證人即被害人辛○○○、乙○○、癸○○、申○○、亥○○、丑○○、午○○、酉○○、寅○○、未○○、甲○○、
    戌○○、壬○○、天○○、子○○、庚○○、巳○○○等十
    七人在警詢中所為之證述相符，復有被告出現在竊盜現場之
    錄影監視畫面翻拍之照片附卷可稽，足見被告上開之自白與
    事實相符，可得為認定被告犯本案竊盜罪之證據。
  (四)綜上所述，足徵被告於本院審理時所為「九十六年五月十五
    、十六日警詢中曾遭警方刑求、威脅、利誘」之辯解，純屬
    諉責推卸之詞，無可採信，被告附表所示之十七件竊盜犯行
    ，均罪證明確，洵堪認定。
三、另據證人即警員己○○、丁○○於本院審理時所具結證稱：
    警方對於被告辰○○涉嫌竊盜的犯罪行為及次數，除了他自
    己的供述外，事先沒有其他具體線索，九十六年五月十五日
    警詢筆錄上的記載（按即附表編號十一至十四之竊盜犯行）
    ，都是根據被告供述才知道他涉嫌（此部分）竊盜行為等語
    ，應可認定附表十一至十四之竊盜犯行，在被告於警詢中自
    白前，警方尚未發覺被告有此部分犯罪之嫌疑，因此附表十
    一至十四之竊盜犯行，被告警詢中之自白符合自首之要件，
    附此敘明。
四、核被告附表所示十七件犯行，均係犯刑法第三百二十條第一
    項之竊盜罪。被告上開十七次竊盜犯行，犯意各別，行為亦
    殊，應予分論併罰。其曾因犯竊盜罪，經臺灣嘉義地方法院
    判處有期徒刑五月確定，甫於民國九十六年一月三十日執行
    完畢出監，有臺灣高等法院被告前案紀錄表一紙在卷可稽，
    其於受有期徒刑之執行完畢後，五年內故意再犯本件有期徒
    刑以上之各罪，均為累犯，應依刑法第四十七條第一項各加
    重其刑。附表十一至十四之竊盜犯行，被告在犯罪未發覺前
    自首而接受裁判，應依刑法第六十二條規定減輕其刑。另附
    表編號一、三至九、十一等九件竊盜犯行，係於九十六年四
    月二十四日之前，合於中華民國九十六年罪犯減刑條例之減
    刑規定，均應依法減刑二分之一。
五、就附表編號十一至十四共四罪竊盜犯行部分，原審法院認罪
    證明確，予以論罪科刑，固非無見，惟此部分犯行符合自首
    要件，原判決漏未予認定，容有未洽，被告上訴意旨雖無理
    由，但原判決此部分既有可議，自屬無可維持，應由本院將
    原判決關於此部分撤銷，而應執行刑部分失所附麗，應併予
    撤銷。爰審酌被告正值青年、四肢健全，且甫因竊盜案件經
    判處有期徒刑執行完畢，竟不思循正途賺取金錢，屢次竊取
    他人置於汽車內之財物，惟其犯後已坦承犯行並符合自首要
    件、犯罪手段尚屬和平及其犯罪之動機、目的、智識程度、
    生活狀況、所竊物品之數量、價值等一切情狀，各量處有期
    徒刑三月，其中附表編號十一竊盜罪犯行，並符合中華民國
    九十六年罪犯減刑條例之減刑規定，併減為有期徒刑一月又
    十五日，以資懲儆。
六、就附表編號一至十、十五至十七共十三罪竊盜犯行部分，原
    審法院適用刑法第三百二十條第一項、第四十七條第一項、
    刑法施行法第一條之一第一項、第二項前段、中華民國九十
    六年罪犯減刑條例第二條第一項第三款、第七條等規定，審
    酌被告正值青年、四肢健全，且甫因竊盜案件經判處有期徒
    刑執行完畢，竟不思循正途賺取金錢，反屢次竊取他人置於
    汽車內及機車置物箱內之財物，惟其犯後已坦承犯行、犯罪
    手段尚屬和平及其犯罪之動機、目的、智識程度、生活狀況
    、所竊物品之數量、價值等一切情狀，各量有期徒刑四月，
    其中編號一、三至九共八罪竊盜犯行，並符合中華民國九十
    六年罪犯減刑條例之減刑規定，併均減為有期徒刑二月，認
    事用法俱無不合，量刑亦稱妥適，被告上訴意旨以警詢中曾
    遭警方刑求、威脅、利誘為由，指摘原判決不當，並無可取
    ，為無理由，應予駁回。
七、上開撤銷改判共四竊盜罪所處之刑（各處有期徒刑參月，其
    中一竊盜罪減為有期徒刑壹月又拾伍日），與上訴駁回共十
    三竊盜罪所處之刑（各處有期徒肆月，其中八竊盜罪各減為
    有期徒刑貳月），應依法定其應執行之刑，經審酌本案中有
    四次犯行符合自首要件，有十次犯行符合中華民國九十六年
    罪犯減刑條例之減刑規定，因認檢察官求處有期徒刑四年尚
    屬過重，爰定其應執行刑為有期徒刑一年八月，以資懲儆。
    再按十八歲以上之竊盜犯，有犯罪之習慣者，得於刑之執行
    前，令入勞動場所強制工作；依本條例宣告之強制工作處分
    ，其執行以三年為期，竊盜犯贓物犯保安處分條例第三條第
    一項第一款、第五條第一項前段分別定有明文。而查本件被
    告自八十八年起迄至本案發生前已有八次竊盜、贓物前科紀
    錄，其中於九十二年間因連續十三次竊盜案件，經判處有期
    徒刑一年確定，再於九十四年間因連續二次竊盜案件，經判
    處有期徒刑十月確定，復於九十五年間因竊盜案件經原審法
    院判處有期徒刑五月確定，並甫於九十六年一月三十日執行
    完畢出監，有上開前案紀錄表及各該刑事判決書、起訴書附
    於原審卷可稽，竟仍於出監數日後之九十六年二月二日起，
    至九十六年五月間止，約三個月內即再為本案之十七次竊盜
    犯行，顯見被告已有犯罪之習慣，至為灼然，殆可確認。是
    被告顯有令入勞動場所，施予強制工作，以矯正其惡習之必
    要，爰依竊盜犯贓物犯保安處分條例第三條第一項、第四條
    規定，併諭知被告應於刑之執行前，令入勞動場所強制工作
    三年，以促其改過遷善。
據上論結，應依刑事訴訟法第三百六十八條、第三百六十九條第
一項前段、第三百六十四條、第二百九十九條第一項前段，刑法
第三百二十條第一項、第四十七條第一項、第六十二條、第五十
一條第五款，刑法施行法第一條之一第一項、第二項前段，中華
民國九十六年罪犯減刑條例第二條第一項第三款、第七條、第十
一條，竊盜犯贓物犯保安處分條例第三條第一項、第四條、第五
條第一項前段，判決如主文。
本案經檢察官謝錫和到庭執行職務。
中    華    民    國    97    年    4     月    1     日
              刑事第三庭  審判長法  官  陳  義  仲
                                法  官  蘇  清  水
                                法  官  宋  明  蒼
以上正本證明與原本無異。
不得上訴。
                                書記官  陳  明  芬
中    華    民    國    97    年    4     月    1     日
附表：
  ┌──┬────┬─────┬────┬────┬─────┐
  │編號│行竊時間│行竊地點  │被害人  │車牌號碼│行竊所得財│
  │    │        │          │        │        │物（現金單│
  │    │        │          │        │        │位為新台幣│
  │    │        │          │        │        │）        │
  ├──┼────┼─────┼────┼────┼─────┤
  │1   │96年4月 │嘉義市光華│辛○○○│7476-JN │現金55元及│
  │    │20日3時 │路195號前 │        │        │衛星導航支│
  │    │10分許  │          │        │        │撐架1支。 │
  ├──┼────┼─────┼────┼────┼─────┤
  │2   │96年5月5│嘉義市忠孝│乙○○  │ZA-7823 │現金4500元│
  │    │日16時30│路275號前 │        │        │、中國信託│
  │    │分許    │          │        │        │銀行信用卡│
  │    │        │          │        │        │1張、中國 │
  │    │        │          │        │        │信託銀行金│
  │    │        │          │        │        │融卡1張、 │
  │    │        │          │        │        │郵政總局金│
  │    │        │          │        │        │融卡1張、 │
  │    │        │          │        │        │汽機車駕照│
  │    │        │          │        │        │及國民身分│
  │    │        │          │        │        │證各1張。 │
  ├──┼────┼─────┼────┼────┼─────┤
  │3   │96年2月2│嘉義市金龍│癸○○  │5666-JS │Porter牌手│
  │    │日20時20│街東川新城│        │        │提包2只、 │
  │    │分許    │前        │        │        │Porter牌鉛│
  │    │        │          │        │        │筆帶1只、 │
  │    │        │          │        │        │耳道式耳機│
  │    │        │          │        │        │1個、瑞士 │
  │    │        │          │        │        │刀1支、國 │
  │    │        │          │        │        │民身分證、│
  │    │        │          │        │        │健保卡、學│
  │    │        │          │        │        │生證、汽機│
  │    │        │          │        │        │車駕照各1 │
  │    │        │          │        │        │張、郵局提│
  │    │        │          │        │        │款卡1張、 │
  │    │        │          │        │        │臺灣銀行提│
  │    │        │          │        │        │款卡1張、 │
  │    │        │          │        │        │機車行照1 │
  │    │        │          │        │        │張、准考證│
  │    │        │          │        │        │1張、隨身 │
  │    │        │          │        │        │碟1個及鑰 │
  │    │        │          │        │        │匙1串。   │
  ├──┼────┼─────┼────┼────┼─────┤
  │4   │96年2月6│嘉義市啟明│申○○  │OD-4630 │現金10萬元│
  │    │日18時40│路228公園 │        │        │及外套一件│
  │    │分許    │前        │        │        │。        │
  ├──┼────┼─────┼────┼────┼─────┤
  │5   │96年3月 │嘉義市嘉義│亥○○  │OQP-678 │健保卡1 張│
  │    │23日16時│公園旁    │        │        │、國民身分│
  │    │許      │          │        │        │證2張、汽 │
  │    │        │          │        │        │機車駕照各│
  │    │        │          │        │        │1張、勞保 │
  │    │        │          │        │        │卡1張、郵 │
  │    │        │          │        │        │局存摺1 本│
  │    │        │          │        │        │、行車執照│
  │    │        │          │        │        │1張、學生 │
  │    │        │          │        │        │證2張、皮 │
  │    │        │          │        │        │包2個。   │
  ├──┼────┼─────┼────┼────┼─────┤
  │6   │96年3月 │嘉義市博東│丑○○  │不詳    │手提包1個 │
  │    │31日7時 │路152巷巷 │        │        │及文具10組│
  │    │20分許  │口        │        │        │。        │
  ├──┼────┼─────┼────┼────┼─────┤
  │7   │96年4月 │嘉義市民權│午○○  │NKW-258 │0000000000│
  │    │10日9時 │路嘉義公園│        │        │號行動電話│
  │    │10分許  │側門      │        │        │1支、信用 │
  │    │        │          │        │        │卡2張、提 │
  │    │        │          │        │        │款卡1張、 │
  │    │        │          │        │        │健保卡1張 │
  │    │        │          │        │        │及現金1500│
  │    │        │          │        │        │元。      │
  ├──┼────┼─────┼────┼────┼─────┤
  │8   │96年4月 │嘉義市嘉義│酉○○  │6GJ-882 │身分證1張 │
  │    │20日20時│公園前    │        │        │、健保卡1 │
  │    │50分許  │          │        │        │張、國光號│
  │    │        │          │        │        │回數票6張 │
  │    │        │          │        │        │汽機車駕照│
  │    │        │          │        │        │各1張、學 │
  │    │        │          │        │        │生證1張、 │
  │    │        │          │        │        │借書證1張 │
  │    │        │          │        │        │、郵局提款│
  │    │        │          │        │        │卡1張、現 │
  │    │        │          │        │        │金3,400元 │
  │    │        │          │        │        │。        │
  ├──┼────┼─────┼────┼────┼─────┤
  │9   │96年4月 │嘉義市嘉義│寅○○  │YAA-553 │身分證2張 │
  │    │22日20時│公園前    │        │        │、郵局提款│
  │    │20分許  │          │        │        │卡2張、二 │
  │    │        │          │        │        │信提款卡1 │
  │    │        │          │        │        │張、健保卡│
  │    │        │          │        │        │2張、駕照2│
  │    │        │          │        │        │張、學生證│
  │    │        │          │        │        │1張、手機3│
  │    │        │          │        │        │支及現金  │
  │    │        │          │        │        │2,000元。 │
  ├──┼────┼─────┼────┼────┼─────┤
  │10  │96年5月 │嘉義市圓福│未○○  │1613-QP │護照1本、 │
  │    │13日17時│街35號對面│        │        │台胞證1本 │
  │    │10分許  │停車場    │        │        │、聯結車駕│
  │    │        │          │        │        │照1張、身 │
  │    │        │          │        │        │分證1張、 │
  │    │        │          │        │        │土地銀行提│
  │    │        │          │        │        │款卡1張及 │
  │    │        │          │        │        │支票20張。│
  ├──┼────┼─────┼────┼────┼─────┤
  │11  │96年3月8│嘉義市林森│甲○○  │RQ-6178 │現金100元 │
  │    │日10時許│東路163巷 │        │        │。        │
  │    │        │124號前   │        │        │          │
  ├──┼────┼─────┼────┼────┼─────┤
  │12  │96年5月 │嘉義市五福│戌○○  │6623-JB │現金400元 │
  │    │11日10  │街20巷3號 │        │        │。        │
  │    │時許    │前        │        │        │          │
  ├──┼────┼─────┼────┼────┼─────┤
  │13  │96年5月 │嘉義市大雅│壬○○  │C8-7161 │現金130元 │
  │    │14日7時 │路1段858巷│        │        │。        │
  │    │20分    │巷口      │        │        │          │
  ├──┼────┼─────┼────┼────┼─────┤
  │14  │96年5月 │嘉義市大雅│天○○  │Y5-4931 │現金120元 │
  │    │12日12時│路2段578巷│        │        │。        │
  │    │許      │6號前     │        │        │          │
  ├──┼────┼─────┼────┼────┼─────┤
  │15  │96年5月 │嘉義市義教│子○○  │3263-JB │現金600元 │
  │    │18日10時│街127巷36 │        │        │。        │
  │    │許      │號        │        │        │          │
  ├──┼────┼─────┼────┼────┼─────┤
  │16  │96年5月 │嘉義市義教│庚○○  │J7-1686 │現金7,483 │
  │    │19日7時 │西路46巷16│        │        │元。      │
  │    │30分許  │號        │        │        │          │
  ├──┼────┼─────┼────┼────┼─────┤
  │17  │96年5月 │嘉義市義教│巳○○○│V5-0006 │現金300元 │
  │    │20日    │街117巷60 │        │        │。        │
  │    │        │號        │        │        │          │
  └──┴────┴─────┴────┴────┴─────┘
附錄：本案論罪科刑法條全文：
刑法第三百二十條第一項：
  意圖為自己或第三人不法之所有，而竊取他人之動產者，為竊盜
  罪，處五年以下有期徒刑、拘役或五百元以下罰金。


司法院資訊處製作；財團法人民間司法改革基金會備份。
